臺灣屏東地方法院刑事裁定
                  111年度訴字第549號
公  訴  人  臺灣屏東地方檢察署檢察官
聲  請  人
即  被  告  陳天恩



指定辯護人  陳欣怡律師
上列聲請人即被告因違反毒品危害防制條例等案件（本院111年
度訴字第549號），聲請具保停止羈押，本院裁定如下：
    主  文
聲請駁回。
    理  由
一、聲請意旨略以：聲請人即被告陳天恩(下稱被告)已經坦承犯
    行，且供出其毒品來源，足見有悔悟之心，自無勾串共犯或
    滅證之疑慮，況被告之藥頭都被起訴或偵查中，亦無再犯可
    能性，故本案無羈押之原因及必要；又被告長期罹患三高，
    需定期回診就醫，家中尚有老母需照顧以及陪同看診，被告
    之家屬已努力籌措到新臺幣(下同)1萬元，爰請求具保停止
    羈押等語。
二、按被告及得為其輔佐之人或辯護人，得隨時具保向法院聲請
    停止羈押，刑事訴訟法第110條第1項定有明文。然法院准許
    具保停止羈押之聲請，其要件應以被告雖有刑事訴訟法第10
    1條第1項各款或第101條之1第1項所示羈押原因，但已無羈
    押之必要；或另有同法第114條各款所示情形，始得為之。
    倘被告猶具刑事訴訟法第101條第1項各款或第101條之1第1
    項所示羈押原因，且有羈押之必要，此外復查無同法第114
    條各款所示不得駁回具保聲請停止羈押之情形者，法院即不
    應准許具保停止羈押。
三、經查：
  ㈠被告因違反毒品危害防制條例等案件，經檢察官提起公訴，
    於民國111年8月26日經本院訊問後，認被告涉犯如起訴書附
    表編號1至13所示之13次販賣第二級毒品罪嫌疑重大；又被
    告所涉販賣第二級毒品罪為最輕本刑5年以上之重罪，衡情
    有相當理由足認有畏刑而逃之虞；再者，被告係於密切之三
    個月內販賣13次安非他命，且對象高達5人，顯非偶一為之
    ，亦有事實足認有反覆實施同一犯罪之虞，而有羈押之原因
    及必要，爰裁定自111年8月26日起羈押3月在案。
  ㈡被告及其辯護人固於本院審理程序時以書狀及言詞聲請具保
    停止羈押。本院審酌被告就本案犯行均已全部坦認無訛，復
    有起訴書所載證據資料可佐，足認被告涉犯毒品危害防制條
    例第4條第2項之販賣第二級毒品罪嫌疑重大；又被告所涉販
    賣第二級毒品罪屬最輕本刑5年以上之重罪，且其本案為數
    罪(13次販毒)，堪認其犯罪情節並非輕微，可預期將來量處
    之刑度非輕，衡情其逃匿以規避後續審判程序進行及刑罰執
    行之可能性亦隨之增加，客觀上有相當理由足認被告有畏刑
    而逃之虞；再者，考量被告本案所涉販賣第二級毒品罪嫌共
    計有13次，且均係於111年1月至4月間所為，對象均不同，
    足見其係於短時間內多次涉犯相同之販賣第二級毒品罪，再
    犯風險非低；另被告於本院準備程序中供稱其毒品來源有鄭
    慶雄、游東生、王太郎等人，足見其有充足之毒品來源，縱
    有遭查獲或起訴者，亦難認其無其他管道獲取毒品，況不論
    被告之毒品來源是否遭檢警偵查或起訴，亦與先前向被告購
    毒之人是否會再向被告購毒乙節無關，被告復於本院審理時
    供稱：月收入1天1000元，尚有高齡母親需要扶養等語(見本
    院卷第247頁)，自難認被告除再次販毒外，有何管道可迅速
    籌錢以供生活所需，是被告之再犯可能性仍高，自有事實足
    認有反覆實施同一犯罪之虞，而有羈押之原因。
　㈢綜上，被告既有前述之羈押原因，且被告家屬之身體狀況核
    與本院審酌是否准予被告具保停止羈押之要件無涉，為避免
    被告上述重罪虞逃及再犯之風險，兼衡被告本案所涉販賣毒
    品罪除助長施用毒品人口外，更嚴重危害社會公共利益，以
    及被告人身自由受限制之程度、國家刑事司法權之有效行使
    等節，並考量本案雖已經言詞辯論終結，惟尚未宣判、確定
    ，而被告於本院審理時供稱：我只能拿出1萬元交保等語(見
    本院卷第247頁)，其顯無能力提出足額之保證金擔保其後續
    到庭、執行，況其前述反覆實施之虞之羈押原因，本無從以
    具保等其他手段予以替代，故本院認對被告維持羈押處分仍
    屬適當、必要，且合乎比例原則，而仍有羈押之必要性。
　㈣至被告之辯護人雖主張被告罹患有三高需定期就醫等語。惟
    依本院電詢屏東看守所之結果，得到之答覆為：被告身體並
    無任何不適，所內醫生就其三高疾病都可以給予妥適之醫療
    資源，縱有戒護外醫之需求，亦可開立轉診單，然目前所內
    醫生並未開立轉診單等情，有本院公務電話紀錄可參(見本
    院卷第293頁)，足見被告亦無非保外治療顯難痊癒之情形；
    此外，復查無刑事訴訟法第114條他款所定不得駁回具保聲
    請停止羈押之情形，是被告具保停止羈押之聲請，並無理由
    ，應予駁回。
四、依刑事訴訟法第220條，裁定如主文。
中　　華　　民　　國　 111　　年　　11　　月　 　2　　日
                  刑事第三庭審判長    法  官  莊鎮遠
                                      法  官  曾思薇
                                      法  官  吳昭億
以上正本證明與原本無異。
如不服本裁定應於裁定送達後5日內向本院提出抗告書狀敘述抗
告之理由抗告於臺灣高等法院高雄分院。
中　　華　　民　　國　　111 　年　　11　　月　　2 　　日
                                      書記官  蕭秀蓉